臺灣臺南地方法院刑事判決　　　　　　　100年度訴字第539號
公　訴　人　臺灣臺南地方法院檢察署檢察官
被　　　告　陳淑倩
上列被告因違反毒品危害防制條例案件，經檢察官提起公訴（10
0年度毒偵字第715號），被告於本院準備程序中，先就被訴事實
為有罪之陳述，經本院合議庭裁定改由受命法官獨任進行簡式審
判程序，判決如下：
    主  文
陳淑倩施用第一級毒品，處有期徒刑捌月。
    事實及理由
一、按本件被告陳淑倩所犯為死刑、無期徒刑、最輕本刑3年以
    上有期徒刑以外之罪，亦非屬高等法院管轄之第一審案件，
    其於準備程序進行中，先就被訴事實為有罪之陳述，經告知
    簡式審判程序之旨，並聽取檢察官、被告之意見後，本院合
    議庭依刑事訴訟法第273條之1第1項裁定進行簡式審判程序
    ，是本案之證據調查，依同法第273條之2規定，不受同法第
    159條第1項、第161條之2、第161條之3、第163條之1，及第
    164條至第170條所規定證據能力認定及調查方式之限制，合
    先敘明。
二、本件除應於犯罪事實欄補充被告之前科：「陳淑倩前於民國
    88年間，因施用毒品案件，經本院以88年度毒聲字第3360號
    裁定送觀察、勒戒後，因認有繼續施用毒品之傾向，經本院
    以89年度毒聲字第486號裁定令入戒治處所施以強制戒治，
    於90年11月20日因執行完畢而出所，並經臺灣臺南地方法院
    檢察署檢察官以90年度戒毒偵字第624號為不起訴處分確定
    ；其次於91年間，因施用毒品案件，經臺灣臺南地方法院檢
    察署檢察官聲請強制戒治並起訴，起訴部分經本院以92年度
    訴緝字第14號判處有期徒刑9月及4月並定應執行有期徒刑1
    年確定，甫於93年12月31日縮短刑期執行完畢；其復於100
    年間，因施用毒品案件，經本院以100年度訴字第309號判處
    有期徒刑7月（均未構成累犯）」，及更正犯罪事實欄第7行
    「於99年11月15日為本署觀護人室採尿時起往前回溯26小時
    內之某時」為「於99年11月14日下午某時許」外，其餘之犯
    罪事實及證據均引用本件起訴書之記載（如附件）。
三、次按92年7月9日修正公佈、93年1月9日施行之毒品危害防制
    條例第20條、第23條第2項規定，已將施用毒品者之刑事處
    遇程式序，區分為「初犯」、「5年內再犯」及「5年後再犯
    」。依其立法理由，認「初犯」經觀察、勒戒或強制戒治後
    ，應為不起訴處分；經觀察、勒戒或強制戒治執行完畢釋放
    後，「5年內再犯」者，因其再犯率甚高，原實施之觀察、
    勒戒及強制戒治既已無法收其實效，爰依法追訴；至經觀察
    、勒戒或強制戒治執行完畢釋放後，「5年後再犯」者，前
    所實施之觀察、勒戒或強制戒治已足以遮斷其施用毒品之毒
    癮，為期自新及協助其斷除毒癮，仍適用與「初犯」相同之
    規定，先經觀察、勒戒或強制戒治之程式。故依修正後之規
    定，僅限於「初犯」及「5年後再犯」2種情形，始應先經觀
    察、勒戒或強制戒治；倘被告於5年內已再犯，經依法追訴
    處罰，縱其第3次（或第3次以上）再度施用毒品之時間，在
    初犯經觀察、勒戒或強制戒治執行完畢釋放5年以後，仍不
    合於「5年後再犯」之規定，且因已曾於「5年內再犯」，顯
    見其再犯率甚高，原實施觀察、勒戒或強制戒治，已無法收
    其實效，即應依該條例第10條處罰，至第3次（或第3次以上
    ）施用毒品之時間，是否宜有期間限制？以多久為適宜？則
    分屬刑事政策、專門醫學之範圍，非審判機關所能決定，有
    待循立法途徑解決（最高法院95年5月9日95年度第7次刑事
    庭會議決議、97年9月9日97年度第5次刑事庭會議決議意旨
    參照）。查本件被告前曾受如事實欄所述之觀察、勒戒及強
    制戒治，且於90年11月20日釋放出所後，迭因施用毒品案件
    ，經強制戒治及起訴判刑受刑之執行等情，有臺灣高等法院
    被告前案紀錄表1份附卷可按，足見被告於初犯經觀察、勒
    戒及強制戒治後5年內，已迭次更犯施用毒品案件，並經強
    制戒治及起訴判刑受刑之執行，揆諸上開最高法院決議要旨
    ，縱其本次所犯施用毒品案件距前次強制戒治執行完畢已逾
    5年，仍應由本院依法論罪科刑。
四、核被告所為，係犯毒品危害防制條例第10條第1項之施用第
    一級毒品罪。被告施用前持有供自己施用之第一級毒品海洛
    因之低度行為，為施用之高度行為所吸收，不另論罪。爰審
    酌被告犯後坦承犯行，尚知悔悟，暨其智識程度、生活狀況
    等一切情狀，本院認檢察官具體求刑有期徒刑8月，尚屬適
    當，爰量處如主文所示之刑，以資懲儆。
據上論斷，應依刑事訴訟法第273條之1第1項、第299條第1項前
段、第310條之2、第454條第2項，毒品危害防制條例第10條第1
項，刑法第11條前段，判決如主文。
本案經檢察官蘇榮照到庭執行職務。
中    華    民    國   100    年    6     月    28    日
                  刑事第七庭    法  官  莊政達
以上正本證明與原本無異。
如不服本判決應於收受本判後10日內向本院提出上訴書狀，並應
敘述具體理由。其未敘述上訴理由者，應於上訴期間屆滿後20日
內向本院補提理由書狀（均須按他造當事人之人數附繕本）「切
勿逕送上級法院」。
                                書記官  吳昕韋
中    華    民    國   100    年    6     月    28    日
附錄本案論罪科刑法條：
毒品危害防制條例第10條
施用第一級毒品者，處 6 月以上 5 年以下有期徒刑。
施用第二級毒品者，處 3 年以下有期徒刑。
附件：
臺灣臺南地方法院檢察署檢察官起訴書
                                    100年度毒偵字第715號
    被      告  陳淑倩  女  39歲（民國○○年○月○○日生）
                        住臺南市○○區○○路一段2巷31弄
                          三號四樓之二
                        國民身分證統一編號：Ｚ000000000號
上列被告因違反毒品危害防制條例案件，業經偵查終結，認應提
起公訴，茲將犯罪事實及證據並所犯法條分敘如下：
         犯罪事實
一、陳淑倩前因施用毒品案件，經法院裁定送強制戒治後，於民
    國90年11月20日執行強制戒治完畢釋放；又於91年間因施用
    毒品案件，經起訴並送強制戒治後，強制戒治部分於93年1
    月9日執行完畢釋放，刑案部分則經法院判決處應執行有期
    徒刑1年，甫於94年1月1日因縮短刑期執行完畢出監（不構
    成累犯）。詎其猶不知悔改，其復基於施用第一級毒品海洛
    因之犯意，於99年11月15日為本署觀護人室採尿時起往前回
    溯26小時內之某時，在其臺南市○○區○○路一段2巷31弄3
    號4樓之2住處內，以將海洛因摻入香菸內點燃吸食之方式，
    施用第一級毒品海洛因1次。嗣其因前案之施用毒品案件經
    本署檢察官為緩起訴處分，並經本署於99年11月15日之保護
    管束期間，對其採驗尿液送驗，檢驗結果呈嗎啡陽性反應，
    始悉上情。
二、案經本署檢察官簽分偵辦。
    證據並所犯法條
一、證據清單及待證事實：
┌──┬─────────┬───────────────┐
│編號│證  據  名  稱    │待      證      事      實    │
├──┼─────────┼───────────────┤
│  一│被告陳淑倩於本署檢│證明被告於本署上開保護管束期間│
│    │察事務官詢問時之自│採尿前有施用第一級毒品海洛因之│
│    │白                │事實。                        │
├──┼─────────┼───────────────┤
│  二│本署受保護管束人（│證明被告於本署上開保護管束期間│
│    │被告）尿液檢體監管│採尿前有施用第一級毒品海洛因之│
│    │記錄表、臺灣檢驗科│事實。                        │
│    │技股份有限公司濫用│                              │
│    │藥物實驗室濫用藥物│                              │
│    │檢驗報告          │                              │
├──┼─────────┼───────────────┤
│  三│本署刑案資料查註紀│證明被告上開強制戒治與徒刑執行│
│    │錄表、矯正簡表各1 │完畢後再犯本件施用毒品犯行之事│
│    │份                │實。                          │
└──┴─────────┴───────────────┘
二、所犯法條：
    核被告陳淑倩所為，係犯毒品危害防制條例第10條第1項之
    施用第一級毒品罪行。
三、依毒品危害防制條例第23條第2項、刑事訴訟法第251條第1
    項提起公訴。
    此  致
臺灣臺南地方法院
中    華    民    國   100    年    5     月    2     日
                              檢察官  王  聖  豪
本件證明與原本無異
中    華    民    國   100    年    5     月    10    日
                              書記官   甘  東  民